臺灣雲林地方法院民事裁定
111年度家護聲字第59號
聲  請  人  廖瑾潼    

相  對  人  周奕箴  
上列聲請人聲請對相對人延長通常保護令事件，本院裁定如下：
    主  文
本院於民國110年9月23日以110年度家護字第480號所核發如附件
所示之民事通常保護令主文第一項「相對人不得對聲請人實施家
庭暴力行為」、第二項「相對人不得對聲請人為騷擾行為」之有
效期間，應予以延長壹年。　　
    理      由
一、聲請意旨略以：相對人為聲請人之前夫，因對聲請人之家庭
    暴力行為，經鈞院於民國110年9月23日核發110年度家護字
    第480號民事通常保護令在案。嗣相對人於上開保護令期間
    內，仍自111年1月起至3月間止，在其住處持續以通訊軟體L
    INE及臉書傳送「孬種」、「你繼續跟我拼，我就是欠你錢
    ，你呢拐那個多個人，沒心思交砲都打爛了吧」、「恩，妳
    的事，不要一直扯妳爸，真可悲，妳不過就沒次裝睡欸去陪
    留個，在叫你媽一起幫你騙，教得真好的，拜」、「年過我
    馬上讓妳進去勒戒，要玩我陪妳玩到底，滿口謊言理直氣壯
    的女神，男生風評沒什麼妳差，我會讓妳的事情都被打出原
    型，直播你看妳自己還會有臉做下去，妳完蛋了妳這次妳孬
    懂嗎，我不會再傳什麼就等時間到我會直接做，你要告我什
    麼盜刷，你也要有辦法成立，況且我不在乎沒差，不怕你威
    脅的，妳自己好好享受在一次撈賽的感覺」、「你媽跟他講
    關我屁事」、「誰在傳誰婊子，開始」等不雅、污辱的文字
    給聲請人，且自111年3月至8月間止，仍不時會以LINE密聲
    請人，說一些廢話騷擾聲請人，而有違反保護令之行為。綜
    上所述，聲請人仍受有受家庭暴力之危險，爰聲請延長上揭
    保護令之有效期間等語。
二、按通常保護令失效前，法院得依當事人或被害人之聲請撤銷
     、變更或延長之，延長保護令之聲請，每次延長期間為2年
    以下，家庭暴力防治法第15條第2項定有明文。
三、經查，相對人前因家庭暴力行為，經本院於110年9月23日核
    發如附件所示之110年度家護字第480號民事通常保護令，而
    聲請人於該民事通常保護令失效前之111年9月14日向本院提
    出延長之聲請，此有本院收受聲請人之家事聲請狀戳章在卷
    可稽，並經本院依職權調取上開民事通常保護令核閱無訛，
    是聲請人之聲請並未逾期。而聲請人主張如附件所示之民事
    通常保護令核發後，相對人仍有前揭違反保護令之行為等情
    ，業據聲請人到庭陳述明確，並經本院依職權調取相對人之
    臺灣高等法院被告前案紀錄表、臺灣雲林地方檢察署檢察官
    111年度偵字第29362、31650號起訴書查核無誤，而相對人
    經合法通知後，未到庭或提出書面為任何聲明、陳述或答辯
    。是依上開事證，堪信聲請人之主張為真實，可認相對人於
    上開民事通常保護令有效期間內，仍有前揭違反上開民事通
    常保護令之行為。本院審酌相對人於上開民事通常保護令有
    效期間內，仍多次發生違反保護令之行為，暨衡以兩造互動
    情形，認聲請人仍有繼續受相對人施以家庭暴力行為之危險
    ，故如附件所示之民事通常保護令確有延長之必要，爰定延
    長期間以1年為適宜。
四、依家庭暴力防治法第10條第3項，裁定如主文。
中　　華　　民　　國　　111 　年　　9 　　月　　30  　日
                  家事法庭    法  官  黃瑞井       
以上正本係照原本作成。
如不服裁定應於送達後10日內向本院提出抗告狀。
中　　華　　民　　國　　111 　年　　9 　　月　　30　　日
                              書記官  顏錦清     
附件：
臺灣雲林地方法院民事通常保護令
　　　　　　　　　　　　　　　　　　110年度家護字第480號
聲　請　人　乙○○　住雲林縣○○鎮○○○路000號8樓之7
　　　　　　　　　　居新北市○○區○○街000號2樓A室　
相　對　人　甲○○　住○○市○○區○○○路○段0○0號
　　　　　　　　　　居新北市○○區○○街000號2樓A室
上列聲請人聲請對相對人核發通常保護令事件，本院裁定如下：
    主  文
相對人不得對聲請人實施家庭暴力行為。
相對人不得對聲請人為騷擾行為。
相對人應於本保護令核發之日起八個月內完成下列處遇計畫：認
知教育輔導十八小時。
本保護令之有效期間為壹年。
程序費用由相對人負擔。
    理  由
一、聲請意旨略以：兩造為夫妻關係，相對人於民國110年6月28
    日晚間，在兩造位於新北市○○區○○街000號2樓A室之居處，
    因繳納房租及相對人盜刷聲請人信用卡之事，與聲請人發生
    口角爭執，相對人即動手推聲請人，及打聲請人巴掌，還有
    勒聲請人頸部之行為，造成聲請人受有左臉及左耳腫痛、右
    手前臂及右膝瘀傷、左側耳膜破裂等傷害；又相對人會於聲
    請人返回上址兩造居處時，困住聲請人不讓聲請人離開，而
    於聲請人返回雲林娘家時，則會常打電話騷擾聲請人，並會
    對聲請人說聲請人返回雲林娘家就是回來找別的男人偷吃；
    綜上，認已發生家庭暴力事件，聲請人為此依家庭暴力防治
    法之規定，聲請核發該法第14條第1項第1、2款內容之通常
    保護令等語。
二、按家庭暴力防治法所稱家庭暴力，指家庭成員間實施身體、
    精神或經濟上之騷擾、控制、脅迫或其他不法侵害之行為；
    所稱騷擾，指任何打擾、警告、嘲弄或辱罵他人之言語、動
    作或製造使人心生畏怖情境之行為；家庭暴力防治法所定家
    庭成員，包括下列各員及其未成年子女：㈠配偶或前配偶、㈡
    現有或曾有同居關係、家長家屬或家屬間關係者、㈢現為或
    曾為直系血親或直系姻親、㈣現為或曾為四親等以內之旁系
    血親或旁系姻親；法院於審理終結後，認有家庭暴力之事實
    且有必要者，應依聲請或依職權核發包括第14條第1項一款
    或數款之通常保護令；第14條第1項第10款之加害人處遇計
    畫，法院得逕命相對人接受認知教育輔導、親職教育輔導及
    其他輔導，並得命相對人接受有無必要施以其他處遇計畫之
    鑑定；直轄市、縣（市）主管機關得於法院裁定前，對處遇
    計畫之實施方式提出建議；通常保護令之有效期間為2年以
    下，自核發時起生效，家庭暴力防治法第2條第1款、第4款
    、第3條、第14條第1項、第3項、第15條第1項分別定有明文
    。
三、經查，兩造為夫妻關係乙節，有兩造之個人戶籍資料在卷可
    憑，是兩造為家庭暴力防治法第3條第1款所定之家庭成員，
    而聲請人主張之上述事實，業據聲請人到庭陳述明確，並提
    出聲請人之驗傷診斷書、診斷證明書、傷勢照片等為證，且
    有聲請人之調查筆錄、家庭暴力通報表、本院家事紀錄科電
    話紀錄單等在卷可參，而相對人經本院合法通知，並未到庭
    ，亦未提出書狀作何聲明、陳述或答辯，是本院參酌聲請人
    之指述及上開證據資料，認相對人確已有對聲請人實施家庭
    暴力行為及為騷擾行為，而依兩造互動情形，及相對人實施
    家庭暴力行為及為騷擾行為之情節，堪認聲請人仍有繼續遭
    受相對人實施家庭暴力行為及為騷擾行為之危險，而有受保
    護之必要，爰核發如主文第一、二項所示內容之保護令。
四、本院就相對人有無必要施以處遇計畫部分，經專業評估人員
    評估認定：「相對人與聲請人在相處期間多有溝通不良與金
    錢上的糾紛，又相對人因無穩定工作及收入來源，而有經濟
    上壓力，兩造長期關係不穩定，相對人屬於高度致命危險之
    高家庭暴力危險群，建議相對人應完成認知教育輔導18小時
    之處遇計畫」，有家庭暴力相對人簡易評估報告書附卷可參
    。本院審酌聲請人所述相對人實施家庭暴力行為及為騷擾行
    為之情形，為防治家庭暴力行為之再次發生，並期藉由處遇
    計畫之實施，能對相對人實施家庭暴力行為之成因予以輔導
    ，認相對人有接受認知教育輔導處遇計畫之必要，爰核發如
    主文第三項所示內容之保護令。
五、依家庭暴力防治法第20條第1項，家事事件法第97條，非訟
    事件法第21條第2項，民事訴訟法第78條，裁定如主文。
中　　華　　民　　國　  110　　年　　9　　月　　23  　日
                  家事法庭  法  官  楊皓潔
以上正本證明與原本無異。
如對本裁定抗告，須於裁定送達後10日內，向本院提出抗告狀。
中　　華　　民　　國　　110 　年　　9 　　月　　23　　日
                            書記官  鄭國銘
附錄：
家庭暴力防治法第61條：
違反法院依第14條第1 項、第16條第3 項所為之下列裁定者，為
本法所稱之違反保護命令罪，處3 年以下有期徒刑、拘役或科或
併科新臺幣10萬元以下罰金：
一、禁止實施家庭暴力行為。
二、禁止騷擾、接觸、跟蹤、通話、通信或其他非必要之聯絡行
    為。
三、遷出住居所。
四、遠離住居所、工作場所、學校或其他特定場所。
五、完成加害人處遇計劃。